【裁判字號】    98,交簡上,245
【裁判日期】    980902
【裁判案由】    公共危險
【裁判全文】
臺灣桃園地方法院刑事判決           98年度交簡上字第245號
上  訴  人  臺灣桃園地方法院檢察署檢察官
被      告  甲○○
上列上訴人因被告公共危險案件，不服本院民國98年6月30日98
年度桃交簡字第1922號第一審判決（聲請簡易判決處刑書案號：
98年度速偵字第3471號），提起上訴，本院管轄之第二審合議庭
判決如下：
    主  文
上訴駁回。
    事實及理由
一、案經本院審理結果，揆核原審認事用法暨刑罰量度盡無不合
    方告維持，茲引用附件原審判決書所記載之事實、證據及理
    由外，另補充：
  (一)首論證人游欽凱於司法警察調查中所為之證詞、酒後生理協
    調平衡檢測紀錄卡及舉發違反道路交通管理事件通知單上載
    被告甲○○本人填寫以外之內容、刑法第185條之3案件觀察
    紀錄表，縱屬被告以外之人於審判外之言詞或書面陳述，但
    既當事人於本院審理中未起爭執，進者被告於本院準備程序
    中同意充為證據，本院盱衡各該陳述作成時之情況要無不妥
    之處，適為本案證據，依刑事訴訟法第159條之5規定，得為
    證據；次論酒精濃度檢測單、蒐證照片，著係非供述性證據
    ，況無違背法定程序取得之情形，依刑事訴訟法第158條之4
    反面規定，洵具證據能力。
  (二)訊據被告迭於警詢、檢察官偵訊及本院審理中對原審判決書
    加以敘列之犯罪事實坦承不諱，灼與上開證人於警詢中陳稱
    內容契合一致，考有該份警詢筆錄俾徵，觀其於為警查獲後
    接受酒精濃度測試，經以酒精濃度測試器檢驗結果測得呼氣
    所含酒精濃度值達每公升1.35毫克，揚有酒精濃度檢測單在
    卷可考，探析刑法第185條之3重大違背義務致交通危險罪有
    關不能安全駕駛交通動力工具之認定標準，係採抽象危險犯
    規範而不以發生具體危險為必要，兼參德國、美國相關規定
    揭櫫法旨，乃就呼氣所含酒精濃度值達每公升0.55毫克或血
    液所含酒精濃度值達0.11%以上者，蒐集案例歸納得出渠等
    肇事率約為一般人之10倍，遂認誠屆不能安全駕駛之處罰標
    準，容有法務部民國88年5月18日法88檢字第1669號函公告
    為憑，甚謂呼氣所含酒精濃度值達每公升0.75毫克時，易生
    思考及個性行為改變等症狀，則有行政院國軍退除役官兵輔
    導委員會臺北榮民總醫院88年8月5日北總內字第26868號
    函敘述綦詳，再研其因飲用酒類導致無法正常操控駕駛、身
    體前後或左右搖擺不定、呆滯木僵、意識模糊、注意力難以
    集中始歷人車倒地繼為上開證人報警查獲等節，尚有酒後生
    理協調平衡檢測紀錄卡、舉發違反道路交通管理事件通知單
    、刑法第185條之3案件觀察紀錄表、蒐證照片附卷足佐，資
    證其確不能安全駕駛動力交通工具無訛，益昭其之自白委與
    事實相符，本案事證已臻明確，犯行堪以認定，應予依法論
    科。
二、至按量刑輕重，係屬事實審法院得依職權所為自由裁量事項
    ，苟未逾越法定刑度且權以刑法第57條各款情事，便不得遽
    指違法，闡有最高法院72年台上字第6696號判例意旨可稽，
    研剖檢察官上訴請求改判，徒以業得原審忖慮刑度所斟刑罰
    酌量情狀等節執見，更未細究原審擇定略高之易科罰金折算
    標準顯可實質加強達到促使被告改行遷善之省己效果，秉念
    揭引判例意旨，為無理由，遂應駁回。
據上論斷，應依刑事訴訟法第455條之1第1項、第3項、第368條
、第373條，判決如主文。
本案經檢察官林安紜到庭執行職務。
中    華    民    國    98    年    9     月    2     日
                  交通法庭  審判長法  官  曾淑華
                                  法  官  鄭吉雄
                                  法  官  俞力華
以上正本證明與原本無異。
不得上訴。
                                  書記官  資念婷
中    華    民    國    98    年    9     月    2     日
附錄本案論罪科刑法條
中華民國刑法第185條之3
（重大違背義務致交通危險罪）
服用毒品、麻醉藥品、酒類或其他相類之物，不能安全駕駛動力
交通工具而駕駛者，處1年以下有期徒刑、拘役或科或併科15萬
元以下罰金。


司法院資訊處製作；財團法人民間司法改革基金會備份。
